臺灣花蓮地方法院刑事判決
110年度交易字第35號
公  訴  人  臺灣花蓮地方檢察署檢察官
被      告  林金明


上列被告因過失傷害案件，經檢察官提起公訴（110年度偵字第1
097號），被告於本院準備程序中就被訴事實為有罪之陳述，經
本院合議庭裁定由受命法官獨任行簡式審判程序審理，並判決如
下：
    主  文
林金明犯過失傷害罪，處有期徒刑貳月，如易科罰金，以新臺幣
壹仟元折算壹日。
    事  實
一、林金明於民國109年11月29日上午9時9分許，駕駛車牌號碼0
    00-0000號自用小客貨車，沿花蓮縣吉安鄉建國路1段由東往
    西方向，行經建國路1段與建國路1段155巷交岔路口時，本
    應注意轉彎車應讓直行車先行，而依當時天候雨、日間自然
    光線、柏油路面濕潤、無缺陷、無障礙物、視距良好等一切
    情形，並無不能注意之情事，竟未注意及此而貿然左轉欲進
    入建國路1段155巷，適陳詩涵騎乘車牌號碼000-0000號普通
    重型機車，沿建國路1段由西往東直行駛至該處，林金明所
    駕駛車輛之右後車門與陳詩涵所騎乘機車之前車頭碰撞，致
    陳詩涵人車倒地，受有下頷鈍傷、下唇內側撕裂傷、左膝擦
    傷、右足挫傷、下顎蜂窩性組織炎合併膿瘍生成之傷害。林
    金明於肇事後，在未被有偵查犯罪職權之公務員發覺犯罪前
    ，即主動向到場處理之員警坦承肇事接受裁判。
二、案經陳詩涵訴由花蓮縣警察局吉安分局報告臺灣花蓮地方檢
    察署檢察官偵查起訴。
    理  由
一、被告林金明所犯者為死刑、無期徒刑、最輕本刑為3年以上
    有期徒刑以外之罪，其於本院準備程序進行中就被訴事實為
    有罪之陳述，經告知簡式審判程序之旨，並聽取檢察官及被
    告之意見後，本院合議庭依刑事訴訟法第273條之1第1項之
    規定，裁定由受命法官獨任進行簡式審判程序。又依刑事訴
    訟法第273條之2、同法第159條第2項之規定，簡式審判程序
    不適用傳聞法則有關限制證據能力之相關規定，先予說明。
二、上開事實，業據被告於本院準備程序、審理中坦承不諱（見
    本院卷第118至119頁、第130頁），且為證人即告訴人陳詩
    涵於警詢、偵查中指證歷歷（見警卷第15頁、第18頁、偵卷
    第15至17頁），並有佛教慈濟醫院財團法人花蓮慈濟醫院診
    斷證明書（見警卷第19頁）、臺灣基督教門諾會醫療財團法
    人門諾醫院診斷證明書（見警卷第21頁）、道路交通事故現
    場圖暨草圖（見警卷第25至27頁）、道路交通事故調查報告
    表㈠、㈡（見警卷第29至31頁）、證號查詢駕駛人資料（見警
    卷第43至45頁）、花蓮縣警察局舉發違反道路交通管理事件
    通知單（見警卷第47頁）、現場及車損照片（見警卷第49至
    60頁）、監視器影像翻拍畫面（見偵卷第29至47頁）、交通
    部公路總局臺北區監理所花東區車輛行車事故鑑定會花東區
    0000000案鑑定意見書（見本院卷第99至101頁），足認被告
    任意性自白與事實相符，堪以採信。從而，被告犯行堪以認
    定，應依法論科。
三、核被告所為，係犯刑法第284條前段之過失傷害罪嫌。又被
    告於犯罪後，於偵查犯罪機關未察覺其犯行前，在報案人或
    勤務指揮中心轉來資料未報明肇事人姓名，處理人員前往現
    場處理時在場，並當場承認為前開交通事故之肇事人等情，
    有花蓮縣吉安分局交通分隊道路交通事故肇事人自首情形紀
    錄表在卷可憑（見警卷第39頁），可見被告在警察機關未察
    覺何人肇事者前，即承認其為本件交通事故之肇事人，符合
    刑法第62條所規定之自首要件，依法應減輕其刑。
四、量刑審酌理由：
　㈠爰以行為人之責任為基礎，審酌被告因一時疏忽而肇事，致
    告訴人受有上開傷勢之傷害，對告訴人之身體構成侵害，而
    告訴人於車禍之後，因此住院1週始出院，且需休養1月等情
    ，有前開門諾醫院診斷證明書可參，顯見被告因本案過失犯
    行所致損害及對告訴人身體衍生之不利影響，並非輕微。次
    依鑑定意見書所載：被告行經無號誌交岔路口，未充分注意
    對向慢車道來車，轉彎車未讓直行車先行，為肇事主因等語
    （見本院卷第100頁），有上開鑑定意見書可參，佐以告訴
    人之傷勢嚴重程度，足認其本次過失犯行之違背義務非輕，
    所為自有可非難之處；至上開鑑定意見除認被告為肇事主因
    ，亦認告訴人因未減速注意，並作隨時停車之準備，為肇事
    次因等情，自得執為被告行為可非難性高低之判斷依據。
　㈡除上開犯罪情狀，告訴人及被告間對於損害額度認知無法達
    成共識，迄本院審理前，未能達成調解等節，有花蓮縣吉安
    鄉公所調解不成立證明書（見警卷第23頁）、本院民事事件
    調解結果報告書（見本院卷第73頁）在卷足憑，可見被告尚
    未填補告訴人因上開事故所受損害，從修復式司法之政策觀
    點加以評價，被告所為未能達成關係修復之結果，尚難認被
    告有何得執以為有利量刑之依據，併審酌被告雖未能始終坦
    承犯行，惟於本院準備程序、審理時終能坦承犯行，其犯後
    態度並無不佳，暨被告所自陳之國中肄業之智識程度、離婚
    、以前從事水泥預拌車之工作，退休後需要打零工過活，家
    中經濟勉持，無須扶養之人之家庭、經濟生活狀況（見本院
    卷第131頁）等行為人及相關一般情狀，復參之告訴人到庭
    陳以量刑輕重請本院審酌等意見（見本院卷第118頁），綜
    合卷內一切情狀，依罪刑相當原則，量處如主文所示之刑，
    並諭知易科罰金折算標準。
據上論斷，應依刑事訴訟法第273條之1第1項、刑事訴訟法第299
條第1項前段，刑法第284條前段、第41條第1項前段、第62條前
段，刑法施行法第1條之1第1項，判決如主文。
本案經檢察官周芳怡提起公訴，檢察官羅美秀到庭執行職務。
中　　華　　民　　國　　110 　年　　12　　月　　8 　　日
　　　　　　　　　刑事第三庭    法　官　林育賢
以上正本證明與原本無異。
如不服本判決應於收受送達後20日內向本院提出上訴書狀，並應
敘述具體理由。其未敘述上訴理由者，應於上訴期間屆滿後20日
內向本院補提理由書(均須按他造當事人之人數附繕本)「切勿逕
送上級法院」。告訴人或被害人如對於本判決不服者，應具備理
由請求檢察官上訴，其上訴期間之計算係以檢察官收受判決正本
之日期為準。因疫情而遲誤不變期間，得向法院聲請回復原狀。
中　　華　　民　　國　　110 　年　　12　　月　　8 　　日

                                書記官  鄭慧婷

中華民國刑法第284條
因過失傷害人者，處1年以下有期徒刑、拘役或10萬元以下罰金
；致重傷者，處3年以下有期徒刑、拘役或30萬元以下罰金。